臺灣士林地方法院刑事判決　　　　　　　　　　　　　九十一年度訴字第四九號
　　公　訴　人　臺灣士林地方法院檢察署檢察官
　　被　　　告　甲○○
右列被告因違反毒品危害防制條例案件，經檢察官提起公訴（九十一年度偵字第七二
三一號），本院判決如左：
    主  文
甲○○連續轉讓第二級毒品，處有期徒刑拾月。
    事  實
一、甲○○明知安非他命業經毒品危害防制條例明文列為第二級毒品，不得非法轉讓
    ，竟基於轉讓第二級毒品安非他命之概括犯意，各於九十一年四月初某日、九十
    一年（起訴書誤繕為九十年，業經公訴人當庭更正）四月九日凌晨二時許，在台
    北市○○區○○街臨二六號之一住處、台北市○○區○○路一段「加州舞廳」前
    之車號九ｐ─三一三七號車上，先後二次無償提供０．三至０．五公克不等之安
    非他命各一包予乙○○施用。嗣於九十一年四月九日凌晨三時許，經警在台北市
    萬華區○○路與漢口街口，因見甲○○在車號九ｐ─三一三七號車上，行跡可疑
    ，趨前盤查，始由乙○○之供述查悉上情，並起出乙○○所有之第一級毒品海洛
    因一小包（驗餘淨重０．五九公克）及第二級毒品安非他命一小包（淨重０．三
    公克）、注射針筒一支、玻璃球吸食器一個（乙○○施用毒品部分，另由台灣台
    北地方法院檢察署檢察檢察官偵查），及甲○○所有之第一級毒品海洛因四小包
    （驗餘淨重三．三二公克）及第二級毒品安非他命一小包（淨重０．一二公克）
    （甲○○施用毒品部分，另由檢察官偵查起訴）。
二、案經台北市政府警察局萬華分局報請台灣台北地方法院檢察署檢察官呈請台灣高
    等法院檢察署檢察長核轉台灣士林地方法院檢察署檢察官偵查起訴。
    理  由
一、訊據被告甲○○坦承先後二次無償轉讓安非他命予乙○○之事實，核與證人乙○
    ○於本院審理時證述被告轉讓安非他命之時地大致相符，復有乙○○持有經被告
    甲○○轉讓之安非他命一小包（淨重０．三公克）扣案可佐，足見被告之自白與
    事實相符，事證明確，被告犯行已堪認定，應依法論科。
二、核被告甲○○所為，係犯毒品危害防制條例第八條第二項之轉讓第二級毒品罪。
    其轉讓安非他命前後持有安非他命之低度行為，為轉讓之高度行為所吸收，不另
    論罪。其先後二次轉讓行為，時間緊接，犯意概括，犯罪構成要件相同，為連續
    犯，應依刑法第五十六條之規定論以一罪並加重其刑。被告於九十一年四月初在
    住處轉讓安非他命一包予乙○○之犯行，雖未據起訴，惟與本件已起訴部分之轉
    讓行為，時間緊接，所犯罪名相同，顯係基於概括犯意而為，有連續犯之裁判上
    一罪之關係，為本件起訴效力之所及，且經公訴人當庭追加論告，本院自應就此
    部分併為審理。爰審酌被告轉讓之次數、數量非多，及其所生危害、生活狀況、
    智識程度、犯罪後態度尚佳等一切情狀，量處如主文所示之刑。扣案之被告持有
    第一級毒品海洛因四小包（驗餘淨重三．三二公克）及第二級毒品安非他命一小
    包（淨重０．一二公克），雖係被告所有，然為被告施用毒品所用之物，已經其
    供明在卷，既與轉讓毒品犯行無涉，自不宜於本案併予宣告沒收，應由被告另案
    施用毒品犯行部分併為處理；又乙○○持有之第一級毒品海洛因一小包（驗餘淨
    重０．五九公克）及第二級毒品安非他命一小包（淨重０．三公克）、注射針筒
    一支、玻璃球吸食器一個，係乙○○所有之物，為其陳明在卷，自無從於本案被
    告轉讓第二級毒品犯行併為宣告沒收，附此敘明。
三、公訴意旨另認：被告甲○○基於轉讓第一級毒品之犯意，於九十一年（起訴書誤
    繕為九十年，業經公訴人當庭更正）四月九日凌晨二時許，在台北市○○區○○
    路一段「加州舞廳」前之車上，轉讓第一級毒品海洛因一小包（淨重０．五九公
    克）予乙○○施用，因認被告甲○○涉犯毒品危害防制條例第八條第一項之轉讓
    第一級毒品之罪嫌。
四、按犯罪事實應依證據認定之，無證據不得推定其犯罪事實，此刑事訴訟法第一百
    五十四條定有明文。次按認定不利於被告之事實，須依積極證據，苟積極證據不
    足為不利於被告事實之認定時，即應為有利於被告之認定，更不必有何有利之證
    據；又事實之認定，應憑證據，如未能發現相當之證據，或證據不足以證明，自
    不能以推測或擬制之方法，以為裁判之基礎，且認定犯罪事實所憑之證據，無論
    直接或間接證據，其為訴訟上之證明，須達於通常一般之人均不致有懷疑，而得
    確信其為真實之程度者，始得據為有罪之認定，倘其證明尚未達到此一程度，而
    有合理之懷疑時，尚難作為有罪之認定基礎，最高法院三十年上字第八一六號、
    四十年臺上字第八六號、七十六年臺上字第四九八六號判例均可資參照。
五、查公訴人認被告甲○○涉有前揭犯行，無非以被告甲○○於九十一年四月九日偵
    查中之自白、證人乙○○陳述，及扣得乙○○所有之第一級毒品海洛因一小包（
    驗餘淨重０．五九公克）、被告所有第一級毒品海洛因四小包（驗餘淨重三．三
    二公克）為憑，訊據被告甲○○堅決否認有上開犯行。經查：
  (一)查被告甲○○於九十一年四月九日偵查中固供稱：「（問：為何給他毒品？）因
    為我向他借車，剛好有毒品，要給他，他說不要，我是硬塞給他。」等語（見九
    十一年度偵字第六九四二號卷第五十頁）。惟被告甲○○、證人乙○○被查獲時
    ，均持有第一級毒品海洛因及第二級毒品安非他命，被告上開供述含糊，並未明
    確供稱究竟交給乙○○何類之毒品，嗣其於偵審中始終堅稱有提供安非他命給乙
    ○○，但沒提供海洛因，可見被告於九十一年四月九日偵查中之供述，可能係指
    提供安非他命給乙○○而言，故不能依被告上開語意模糊之供述，遽認被告已自
    白轉讓海洛因予乙○○，而據為公訴人論訴犯行之佐證。
  (二)證人乙○○曾於警訊時陳稱：「甲○○於九十一年四月九日凌晨三時許，在台北
    市○○路與漢口街口，在車上將毒品（海洛因一包、安非他命一包）交給我。」
    云云，然於九十一年四月九日偵查中證稱：「（在何處交給你的？）第一次是五
    六天前在他家交給我，第二次是八日晚上在我們店的外面，差不多晚上十點。」
    、「（他給你何毒品？）第一次是安、海，第二次只有安。」，嗣於九十一六月
    二十五日偵查中則稱：「（九十一年四月九日當天查到的海洛因和安非他命是何
    人的？）是甲○○給我的，在漢口街給我的。」、「（他為何要給你毒品？）他
    跟我借車子，就塞給我。」「，（甲○○共給過你幾次毒品？）二次，第一次是
    四月初他拿有滲海洛因的煙給我吸，我吸了之後才知道海洛因，地點是在我家裡
    ，第二次就是被查獲當天。」，復於九十一年七月二十五日偵查中又稱：「是甲
    ○○在（九十一年四月九日）約二點左右：：在車上送給我海洛因、安非他命各
    乙包」云云，而其於本院九十一年十一月二十六日審理時又結證稱：「（你當天
    身上被查獲的毒品何來？）有一些是被告給的，有一些是買的。」、「（被告給
    你何毒品？）當天只有給安非他命一小包。」，是其前後五次所為證詞均不相符
    ，已有瑕疵可指，要難遽採。再佐以證人乙○○為警查獲時固持有海洛因一小包
    （驗餘淨重０．五九公克），其價值約新台幣四、五千元，而被告甲○○當時向
    乙○○借用車子使用才四小時左右等情，為證人乙○○證述明確（見本院九十一
    年十一月二十六日審理筆錄），準此以觀，被告向乙○○借用車子時間甚短，除
    提供安非他命一小包外（如前述），衡情應無再提供價值非微之海洛因一小包予
    乙○○，資為回報之理？是證人乙○○之證述內容既有上開瑕疵，要難執為不利
    被告認定之依據。
  (四)被告及證人乙○○持有第一級毒品海洛因之事實，業據渠等於警訊、偵查中坦認
    不諱，並有第一級毒品海洛因扣案，然被告及證人乙○○均有施用第一級毒品之
    習行，為渠等於本院審理時陳明在卷，故渠等持有第一級毒品海洛因，亦不能認
    為必然有轉讓之行為。
  (五)綜上，本件公訴人所舉上開證據既不足以證明被告確有論訴所指之轉讓第一級毒
    品犯行，本院復查無其他積極證據足資證明被告有何轉讓第一毒品之犯行，則揆
    之首揭規定及判例意旨，即應為有利於被告之認定，本應為無罪判決之諭知，惟
    公訴意旨認此部份與被告前開論罪科刑部份有想像競合犯之裁判上一罪關係，爰
    不另為無罪之諭知，附此敘明。
據上論斷，應依刑事訴訟法第二百九十九條第一項前段、毒品危害防制條例第八條第
二項、刑法第十一條前段、第五十六條條判決如主文。
本案經檢察官江林達到庭執行職務
中      華      民      國      九十一      年    十二    月    十      日
                                  臺灣士林地方法院刑事第三庭
                                      法  官  何  信  慶
右正本證明與原本無異。
如不服本判決，應於判決送達後十日內，向本院提出上訴狀。
                                      書記官  魏  里  安
中      華      民      國      九十一      年    十二    月   十三     日
附錄本判決論罪科刑之法條：
毒品危害防制條例第八條第二項：
轉讓第二級毒品者，處六月以上五年以下有期徒刑，得併科新台幣七十萬
元以下罰金。
